# 这算债务重组吗

提问人：zhangyating 时间：2016-10-14 09:18:50
甲公司欠银行本金和利息共计 1000 万，到期无法偿还，经债务重组后为 800 万，乙作为连带责任人，代为向银行偿还 800 万，后甲以房产抵给乙，房产经评估后价值 900 万，乙公司作投资性房地产，从甲方看，债务重组收入是 200 万还是 100 万？从乙方看，乙方并没有损失，还赚了 100 万，这 100 万确认为营业外收入吗？怎么处理呢，请教大家？

回答人：chenyiwei
乙方相当于是以代偿款为对价（成本）取得了一桩房产。无论是作为投资性房地产还是固定资产，该房产的初始计量金额都应当是其成本，即 800 万元（代偿款金额）。其公允价值大于成本的浮盈，今后可通过折旧计提或者公允价值变动损益的方式体现出来。 甲方相当于将该房屋建筑物作价 800 万元予以处置，其账面价值与作价金额 800 万元之间的差额为非货币性资产处置损益；减免的 200 万元债务则确认为营业外收入——债务重组收益。

提问人：zhs7403 时间：2016-10-15 09:54:29
陈老师，准则规定一般债务重组获得固定资产按照公允价值入账，您如此考虑是基于谨慎考虑？或者说由于代偿，即考虑实际付出800 购买固定资产即可？

回答人：chenyiwei
一般情况下，债务重组中由于债权人的让步，取得抵债资产的公允价值会低于代偿款等债权的原始金额，此时按取得抵债资产公允价值入账可以避免入账价值高于可收回金额的减值问题。但本案例的情况与此不同。

提问人：zhangyating 时间：2016-10-17 09:24:25
陈老师，能否这样处理： 1 、甲方欠银行本金及利息共计 1000 万元，与银行达成协议，债务重组后金额为 800 万元，债务重组获得收入 200 万元。 2 、乙方以货币资金代甲方偿还 800 万元，甲方以房产作价 900 万元给乙方，假如甲方的房产原账面价值 500 万元，作价900 万元，处置非流动资产获得收益 400 万元。 3 、乙方代为偿还甲方欠银行的重组后债权 800 万元，获得甲方房产公允价值 900 万元，差额 100 万元视为又一次的债务重组，签订债务重组协议。甲方债务重组损失 100 万元，乙方债务重组收入 100 万元。

回答人：chenyiwei
甲方这样做还是可以的。但乙方原则上应按代偿债形成的债权的账面价值作为房屋的入账价值，否则就违反历史成本原则了。房屋本身的公允价值不代表取得成本。